【裁判字號】    99,訴,260
【裁判日期】    990419
【裁判案由】    違反毒品危害防制條例
【裁判全文】
臺灣嘉義地方法院刑事判決               99年度訴字第260號
公  訴  人  臺灣嘉義地方法院檢察署檢察官
被      告  甲○○
指定辯護人  本院公設辯護人  顏玲玲
上列被告因違反毒品危害防制條例案件，檢察官提起公訴（99年
度毒偵字第140號），被告為有罪之陳述，經合議庭裁定由受命
法官改行簡式程序審理，檢察官聲請改依協商程序而為判決，本
院判決如下：
    主  文
甲○○施用第一級毒品，累犯，處有期徒刑十月，扣案之第一級
毒品包（驗餘淨重零點壹伍肆公克），沒收銷燬之，前開毒品
外包裝袋個，均沒收；又施用第二級毒品，累犯，處有期徒刑
肆月，扣案之第二級毒品壹包，沒收銷燬之，上開毒品外包裝袋
壹個，沒收。應執行有期徒刑壹年，扣案之第一級毒品包（驗
餘淨重零點壹伍肆公克）、第二級毒品壹包，均沒收銷燬之，前
開第一級毒品外包裝袋個、第二級毒品外包裝袋壹個，均沒收
。
    犯 罪 事 實 及 理 由
一、犯罪事實：甲○○前因毒品案件，經本院以八十八年度訴字
    第四三五號判決判處有期徒刑八年確定，自民國八十九年二
    月二十二日入監服刑至九十五年五月四日假釋出監，並於九
    十六年十二月五日保護管束期滿，未經撤銷保護管束執行完
    畢。又因施用毒品案件，經本院以九十六年度毒聲字第三二
    七號裁定送觀察、勒戒，經執行觀察勒戒後，認有繼續施用
    傾向，再經本院以九十七年度毒聲字第六四號裁定送強制戒
    治，於九十七年十二月十一日停止戒治而釋放出所；復因施
    用第一級、第二級毒品案件，先後三次經本院判處罪刑確定
    。詎不知警惕，復於強制戒治及刑之執行完畢後5年內，分
    別基於施用第一級毒品海洛因及第二級毒品甲基安非他命之
    犯意，先於九十九年一月二十二日下午四時許，在嘉義市○
    區○○街一七五號居所內，先將第一級毒品海洛因加水稀釋
    後，以針筒注射入體內，以此方式施用海洛因一次，再於同
    上居所，將第二級毒品甲基安非他命放入玻璃球內燒烤、吸
    食煙霧之方式，施用甲基安非他命一次。嗣於同日下午六時
    五十分許，在嘉義市○區○○路與興雅路之交岔路口處，因
    另案遭通緝為警盤查，當場自甲○○身上查扣海洛因三包（
    驗餘純質淨重０．一五四公克）、甲基安非他命一包（毛重
    ０．三五公克），並經其同意採尿送驗後，結果呈嗎啡及甲
    基安非他命陽性反應，始悉上情。
二、證據：
    (一)被告甲○○於警詢、檢察官訊問及本院訊問中之自白。
    (二)嘉義市政府警察局第二分局勘察採證同意書、違反毒品危
      害防制條例案件嫌疑人代號與真實姓名對照表、採尿檢體
      委外送驗表、長榮大學確認報告各乙紙。
    (三)搜索同意書、搜索扣押筆錄、扣押物品目錄表、扣押物品
      收據、扣案第一級毒品海洛因三包、第二級毒品甲基安非
      他命一包、毒品初步檢驗報告單、扣押物相片、行政院衛
      生署草屯療養院99年1月29日草療鑑字第0990100166號鑑
      定書。
    (四)臺灣嘉義地方法院檢察署檢察官九十七年度戒毒偵字第八
      十四號不起訴處分書、法務部全國檢察官線上查詢刑案人
      犯在監所最新資料報表、刑案資料查註紀錄表、臺灣高等
      法院被告前案紀錄表、本院九十八年度訴字第八００號、
      九十八年度訴字第九三三號、九十八年度訴字第一０五二
      號刑事判決。
三、本件經檢察官與被告（本院指定公設辯護人協助進行協商）
    於審判外達成協商之合意且被告已認罪，其合意內容為：被
    告施用第一級毒品、施用第二級毒品，均累犯，願受科刑範
    圍分別為有期徒刑十月、四月，應執行有期徒刑一年，扣押
    物均沒收。
四、經查，上開協商合意並無刑事訴訟法第四百五十五條之四第
    一項所列情形之一，檢察官聲請改依協商程序而為判決，本
    院爰不經言詞辯論，於協商合意範圍內為協商判決。另扣案
    之第一級毒品三包（驗餘淨重０．一五四公克）、第二級毒
    品一包，係違禁物，均應依毒品危害防制條例第十八條第一
    項前段規定宣告沒收銷燬之，前開第一級毒品外包裝袋三個
    、第二級外包裝袋一個，係被告所有供裝置毒品防潮使用之
    物，均應依刑法第三十八條第一項第二款規定宣告沒收。
五、應適用之法條：刑事訴訟法第四百五十五條之四第二項、第
    四百五十五條之八，毒品危害防制條例第十條第一項、第二
    項、第十八條第一項前段，刑法第條十一條、第四十七條第
    一項、第五十一條第五款、第三十八條第一項第二款。
六、本判決除有刑事訴訟法第四百五十五條之四第一項第一款、
    第二款、第四款、第六款、第七款所定情形之一，或違反同
    條第二項規定者外，不得上訴。
七、如不服本件判決，得自收受判決送達之日起十日內，向本院
    提出上訴書狀，上訴於第二審法院。
中    華    民    國    99    年    4     月    19    日
                  刑事第一庭    法  官  許進國
以上正本證明與原本無異。
如不服本判決應於收受判決後10日內向本院提出上訴書狀，並應
敘述具體理由；其未敘述上訴理由者，應於上訴期間屆滿後20日
內向本院補提理由書（均須按他造當事人之人數附繕本）「切勿
逕送上級法院」。
中    華    民    國    99    年    4     月    20    日
                                書記官  呂權芳
本判決論罪科刑法條全文
毒品危害防制條例第10條第1項、第2項
施用第一級毒品者，處 6 月以上 5 年以下有期徒刑。
施用第二級毒品者，處3年以下有期徒刑。

司法院資訊處製作；財團法人民間司法改革基金會備份。
